臺灣臺中地方法院刑事判決　　　　　　100年度交訴字第289號
公　訴　人　臺灣臺中地方法院檢察署檢察官
被　　　告　陳正修
上列被告因肇事逃逸罪等案件，經檢察官提起公訴（100年度偵
字第13970號），被告於本院準備程序就被訴事實為有罪之陳述
，經本院合議庭裁定改行簡式審判程序審理，判決如下：
    主    文
陳正修因過失傷害人，處有期徒刑參月。又駕駛動力交通工具肇
事，致人受傷而逃逸，累犯，處有期徒刑捌月。應執行有期徒刑
拾月。
    犯罪事實
一、陳正修前於民國98年間，因竊盜、毒品案件，經本院分別判
    處有期徒刑8月、4月確定，合併定應執行有期徒刑11月確定
    ，於99年12月14日執行完畢。陳正修於100年5月19日晚上，
    騎乘車牌號碼IND-221號重型機車，沿臺中市  ○○區○○
    路自向上路往文山九街方向行駛；嗣於同日18時30分許，行
    經忠勇路66號前，本應注意車前狀況，並採取必要之安全措
    施，而依當時之情形，又無不能注意之情事，竟  疏未注意
    及此；適有蔡月霞騎乘車牌號碼KGK-110號重型機車，在陳
    正修之前方欲迴轉至忠勇路91之18號，陳正修所騎乘之機車
    因而碰撞蔡月霞之前揭機車，致蔡月霞人車倒地，並受有左
    踝挫傷、左肩部挫傷、左手磨損擦傷、左大腿磨損擦傷、左
    足及趾磨損擦傷等傷害。詎陳正修於駕車肇事致人受傷後，
    竟未為必要之救護措施，反萌生肇事逃逸之犯意，逕自騎車
    離開現場。
二、案經蔡月霞訴由臺中政府警察局第四分局報請臺灣臺中地方
    法院檢察署檢察官偵查起訴。
    理    由
一、本件被告陳正修所犯均係死刑、無期徒刑、最輕本刑為三年
    以上有期徒刑以外之罪，其於準備程序中就被訴事實為有罪
    之陳述，經告知簡式審判程序之旨，並聽取公訴人及被告之
    意見後，本院合議庭認為適宜而裁定由受命法官獨任進行簡
    式審判程序。又按簡式審判程序之證據調查，不受刑事訴訟
    法第159條第1項規定之限制，刑事訴訟法第273條之2定有明
    文。此乃因簡式審判程序，貴在審判程序之簡省便捷，故調
    查證據之程序宜由審判長便宜行事，以適當之方法行之即可
    ；又因被告對於犯罪事實並不爭執，可認定被告亦無行使反
    對詰問權之意，因此有關傳聞證據之證據能力限制規定無庸
    予以適用。則本件以下所引述之供述證據，自均有證據能力
    。
二、訊據被告陳正修對於上開犯罪事實均坦承不諱，核與證人即
    被害人蔡月霞證述之情節相符，並有澄清綜合醫院中港分院
    診斷證明書、道路交通事故現場圖、道路交通事故調查報告
    表及現場照片可資佐證。按車輛行駛時，駕駛人應注意車前
    狀況，隨時採取必要之安全措施。道路交通安全規則第94條
    第3項訂有明文。被告騎乘車輛自應注意前揭道路交通安全
    規定。且依卷附之道路交通事故調查報告表所載，本件車禍
    發生當時天候、路況、視距均良好，而被告為考有駕駛執照
    之人，應熟知上開交通安全規則，若稍加注意，即可採取適
    切之措置以避免本件車禍事故之發生。而依當時之情形，並
    無不能注意之情事，其竟疏未注意及此，因而肇事致人受傷
    ，其有應注意能注意而不注意之過失責任。是被告就本件車
    禍之發生，確有過失，允無疑義。而告訴人因本件車禍所受
    如犯罪事實欄所載之傷勢，與被告之過失行為間，復有相當
    之因果關係。且被告肇事後逃逸並經告訴人指認明確，是被
    告之自白核與事實相符，本件事證明確，其犯行洵堪認定。
三、核被告所為，係犯刑法第284條第1項前段之過失傷害、第18
    5條之4之駕車肇事致人死傷逃逸等罪。被告過失傷害被害人
    蔡月霞及駕駛動力交通工具肇事致人受傷而逃逸之犯行，犯
    意各別，行為互殊，應予分論併罰。被告前於98年間，因竊
    盜、毒品案件，經本院分別判處有期徒刑8月、4月確定，合
    併定應執行有期徒刑11月確定，於99年12月14日執行完畢，
    有台灣高等法院被告前案紀錄表及台灣台中地方法院檢察署
    刑案資料查註紀錄表附卷可稽。被告受有期徒刑執行完畢後
    ，五年內故意再犯肇事逃逸罪，為累犯，應依法加重其刑（
    過失傷害罪部分，不構成累犯）。爰審酌被告肇事後致告訴
    人受傷，竟未下車協助就醫，反逕自駛離，及告訴人受傷之
    程度，且被告迄未與告訴人達成和解，以及被告犯後尚能坦
    承犯罪等一切情狀，分別量處如主文所示之刑，同時定應執
    行之刑。
據上論斷，應依刑事訴訟法第273條之1第1項、第299條第1項前
段，第284條第1項前段、第185條之4、第47條第1項、第51條第5
款、刑法施行法第1條之1第1項，判決如主文。
本案經檢察官張容姍到庭執行職務。
中    華    民    國  100    年    11    月    10    日
                  刑事第六庭    法  官  郭德進
以上正本證明與原本無異。
如不服本判決應於收受判決後10日內向本院提出上訴書狀，並應
敘述具體理由；其未敘述上訴理由者，應於上訴期間屆滿後20日
內向本院補提理由書（均須按他造當事人之人數附繕本）「切勿
逕送上級法院」。
告訴人或被害人對於判決如有不服具備理由請求檢察官上訴者，
其上訴期間之計算係以檢察官收受判決正本之日期為準。
                                書記官  陳彥蓉
中    華    民    國  100    年    11    月    10    日
附錄論罪科刑法條：
刑法第185條之4駕駛動力交通工具肇事，致人死傷而逃逸者，處
6月以上5年以下有期徒刑。
刑法第284條因過失傷害人者，處6月以下有期徒刑、拘役或5百
元以下罰金，致重傷者，處1年以下有期徒刑、拘役或5百元以下
罰金。
從事業務之人，因業務上之過失傷害人者，處1年以下有期徒刑
、拘役或1千元以下罰金，致重傷者，處3年以下有期徒刑、拘役
或2千元以下罰金。